# 全资子公司引入新的投资者导致丧失控制权，追溯调整如何在所有者权益变动表上体现？

提问人：奇奇怪怪 WU 时间：2019-03-12 20:33:04
子公司在期初为全资子公司，本期 4 月 30 日，引入新的投资者，导致持股比例下降为 49%，虽比例较为勉强，但确实认为丧失控制权，并保持重大影响，采用权益法核算。
财政部于 2015 年 11 月 4 日发布了《企业会计准则解释第 7 号》（财会[2015]19 号），其中第一条规定：投资方因其他投资方对其子公司增资而导致本投资方持股比例下降，从而丧失控制权但能实施共同控制或施加重大影响的，“在个别财务报表中，应当对该项长期股权投资从成本法转为权益法核算。首先，按照新的持股比例确认本投资方应享有的原子公司因增资扩股而增加净资产的份额，与应结转持股比例下降部分所对应的长期股权投资原账面价值之间的差额计入当期损益；然后，按照新的持股比例视同自取得投资时即采用权益法核算进行调整。
请问陈版主：
① 该部分投资收益因为追溯到取得投资时点，那势必会对期初未分配利润构成影响，但如果考虑比较报表的概念，是否需要在上期利润表确认投资收益呢？
② 同样调整本期期初至处置日时点的收益部分，在所有者权益变动表上什么项目体现？是否可以做为所有者投入项目的其他项呢？

回答人：chenyiwei
1 、比较报表需进行调整（仅限个别报表层面），包括就剩余股权比例补充确认权益法下投资收益。
2 、这不是会计政策变更或者前期差错，只能在 “其他变动”中体现了。